【裁判字號】    89,易,967
【裁判日期】    890803
【裁判案由】    傷害
【裁判全文】
臺灣屏東地方法院刑事判決                          八十九年度易字第九六七號
    公  訴  人  臺灣屏東地方法院檢察署檢察官
    被      告  甲○○
    被      告  乙○○
右列被告等因傷害案件，經檢察官提起公訴（八十九年度偵字第三二一二號），本院
判決如左︰
    主  文
甲○○傷害人之身體，處罰金肆仟元，如易服勞役，以佰元折算壹日。
乙○○傷害人之身體，處罰金參仟元，如易服勞役，以佰元折算壹日。
    事  實
甲○○於民國（下同）八十九年四月十八日下午四時三十分許，因不滿乙○○在屏東
縣萬巒鄉○○路卡拉ＯＫ店內唱歌太大聲，而至該店內叫乙○○不要唱那麼大聲，二
人因而發生爭執，遂出手互扯對方頭髮，二人因而摔倒在地，甲○○又咬乙○○的手
，致乙○○受有右上臂擦傷，甲○○受有右季肋部皮下瘀血、右前膊部皮下瘀血等傷
害。案經乙○○及甲○○訴由屏東縣警察局內埔分局報告臺灣屏東地方法院檢察署檢
察官偵查起訴。
    理  由
一、訊據被告甲○○對於右揭犯罪事實，供認不諱，而被告乙○○則矢口否認有傷害
    犯行，辯稱是被告甲○○出手推她，並拉他致她跌倒，她起身後又被被告甲○○
    咬傷等語。惟查右揭事實，除經告訴人及被告甲○○指訴歷歷外，在場證人謝秋
    娥於偵查中證稱，當天是被告甲○○先進入店中，並以手抓被告乙○○之頭髮，
    而被告乙○○亦出手抓被告甲○○之頭髮，其二人並因而跌倒在地等語、王香亦
    於偵查中結證稱，案發當時，被告甲○○進入店中後，即出手打被告乙○○，並
    抓被告乙○○之頭髮，再咬被告乙○○之手，然後被告乙○○即將被告甲○○推
    出店外等語，核其四人所述顯均有出入，而被告二人各為其利益，並為使對方受
    刑事訴追，自不免對對方之行為有誇大之處，而證人等均為案發當時與被告乙○
    ○一同唱歌之人，此經其二人結證陳明，是其二人顯與被告乙○○有所交情，對
    於被告乙○○即不免有所迴護，然對照其四人之陳述，至少可以確定係被告甲○
    ○先行尋釁，而被告乙○○有出手將被告甲○○推出該公眾得出入之卡拉ＯＫ店
    ，且被告二人確有互相拉扯對方頭髮，並因而致二人倒地受傷之情事，此外其二
    人各受有如事實欄所載之傷害，有其二人所提出，各由屏東縣潮州鎮協和診所及
    六愛醫院所出具之診斷證明書可稽，被告二人之犯行均應堪認定。
二、核被告甲○○、乙○○所為，均係犯刑法第二百七十七條第一項之傷害罪。審酌
    被告等均無前科，有其前科表為憑，素行良好、均已逾五十歲之齡、犯罪動機僅
    係因唱歌聲音太大引起口角、以徒手拉扯對方頭髮致對方倒地而受有前述傷害、
    所造成之傷害均僅有小部分瘀挫傷，傷勢輕微、被告甲○○係先前往尋釁、犯罪
    後之態度等一切情狀，各量處如主文所示之刑，並均諭知易服勞役之折算標準。
據上論斷，應依刑事訴訟法第二百九十九條第一項前段，刑法第二百七十七條第一項
、第四十二條第二項，罰金罰鍰提高標準條例第一條前段、第二條，判決如主文。
本案經檢察官林津鋒到庭執行職務。
中      華      民      國      八十九      年    八    月     三     日
                                      臺灣屏東地方法院刑事第二庭
                                          法  官    莊鎮遠
右正本證明與原本無異。
對於本判決如有不服應於收受送達後十日內向本院提出上訴書狀上訴於台灣高等法院
高雄分院並按他造當事人之人數附具繕本。
                                          書記官    吳光璵
中      華      民      國      八十九      年    八    月     三     日
附錄本判決論罪之法條：
中華民國刑法第二百七十七條
 (普通傷害罪)
傷害人之身體或健康者，處三年以下有期徒刑、拘役或一千元以下罰金。
犯前項之罪因而致人於死者，處無期徒刑或七年以上有期徒刑；致重傷者
，處三年以上十年以下有期徒刑。


司法院資訊處製作；財團法人民間司法改革基金會備份。
